臺灣高等法院刑事裁定
111年度抗字第606號
抗  告  人
即  受刑人  劉文斌



上列抗告人即受刑人因聲請定其應執行刑案件，不服臺灣臺北地
方法院中華民國111年3月16日裁定（111年度聲字第241號），提
起抗告，本院裁定如下：
    主  文
抗告駁回。
    理  由
一、原裁定意旨略以：抗告人即受刑人劉文斌（下稱抗告人）因
    詐欺等案件，經法院先後判處如附表所示之刑，業已確定在
    案，有如附表所示裁判及本院被告前案紀錄表在卷可證，茲
    檢察官聲請定其執行之刑，經審核認屬正當。爰審酌抗告人
    所犯如附表編號1至40、42至45所示各罪之犯罪類型、動機
    、態樣、侵害法益、行為次數等情狀，復就其所犯之罪整體
    評價其應受非難及矯治之程度，並兼衡刑罰經濟與公平、比
    例等原則，裁定抗告人應執行有期徒刑8年；又附表編號41
    所示之罪，與抗告人無涉，自無從與上開各罪合併定應執行
    刑，此部分聲請應予駁回等語。
二、抗告意旨略以：抗告人所犯附表所示各罪，犯罪類型相同，
    所侵犯均非具有不可替代性、不可回復性個人法益，且犯罪
    行為態樣、手段、動機亦屬相似，責任非難重複程度過高，
    然原審未慮及此，使責罰未能相當，自欠妥適。請法官撤銷
    原裁定，另為妥適之裁定云云。
三、按數罪併罰，有二裁判以上宣告多數有期徒刑者，於各刑中
    之最長期以上，各刑合併之刑期以下，定其應執行之刑期，
    但不得逾30年，刑法第51條第5款、第53條規定甚明。次按
    刑事訴訟法第370條第2項、第3項，已針對第二審上訴案件
    之定應執行之刑，明定有不利益變更禁止原則之適用；而分
    屬不同案件之數罪併罰有應更定執行刑之情形，倘數罪之刑
    ，曾經定其執行刑，再與其他裁判宣告之刑定其應執行刑時
    ，在法理上亦應同受此原則之拘束。亦即，另定之執行刑，
    其裁量所定之刑期，不得較重於前定之執行刑加計後裁判宣
    告之刑之總和。法院於裁量另定應執行之刑時，祗須在不逸
    脫上開範圍內為衡酌，而無全然喪失權衡意義或其裁量行使
    顯然有違比例原則之裁量權濫用之例外情形，並不悖於定應
    執行刑之恤刑目的者，即無違裁量權之內部界限（最高法院
    110年度台抗字第475號裁定意旨參照）。
四、經查：
  ㈠抗告人所犯附表編號1至40、42至45所示各罪，業經法院先後
    判處如附表各該編號所示之刑，並於如附表各該編號所示日
    期分別確定在案，有各該裁判及本院被告前案紀錄表在卷可
    按。其中附表編號1至2、11至29、44至45所示之罪，得易科
    罰金，附表編號3至10、30至40、42至43所示之罪，則屬不
    得易科罰金，依刑法第50條第1項第1款、第2項規定，須經
    受刑人請求檢察官聲請定其應執行刑者，始得依刑法第51條
    規定定其應執行刑。茲檢察官依抗告人請求向最後事實審之
    原審法院聲請就附表所示各罪定其應執行之刑，經原審審核
    認附表編號1至40、42至45部分聲請為正當，附表編號41部
    分因非抗告人所犯之罪，予以駁回，並衡酌抗告人所犯附表
    編號1至40、42至45等罪之犯罪類型、動機、態樣、侵害法
    益、行為次數等情狀，復就其所犯之罪整體評價其應受非難
    及矯治之程度，並兼衡刑罰經濟與公平、比例等原則等情，
    尊重各該確定判決之原裁判法院本於罪刑相當原則所量定之
    刑度，定其應執行有期徒刑8年，係在各刑中之最長期（即1
    年5月）以上，各刑合併之刑期（即33年5月）以下，復未逾
    附表編號1至40、42至45前經法院所定應執行刑加計其他裁
    判所處刑期之總和（即附表編號1至29、30至40及42至43、4
    4至45曾分別定應執行有期徒刑5年6月、3年、8月，合計為9
    年2月），符合量刑裁量之外部性界限及內部性界限，要屬
    法院裁量職權之適法行使，且與法律規範之目的、精神、理
    念及法律秩序亦不相違背，核無不當。
　㈡抗告人雖執前開情詞，指摘原裁定所定應執行刑過重云云。
    然抗告人所犯附表編號1至40、42至45所示各罪，其中附表
    編號1、2所示為施用第一級、第二級毒品罪，與附表編號3
    至40、42至45均為三人以上共同詐欺取財罪或共同詐欺取財
    罪相較，犯罪類型不同，所侵害法益並不相同，責任非難重
    複程度較低，各自侵害法益之加重效應較為獨立；而抗告人
    所犯多次加重詐欺罪、普通詐欺罪，皆係參加同一犯罪集團
    所犯，且約係在105年8、9月間所為，時間密接，透過各罪
    所顯示之犯罪人格雖大致相同，但其加重詐欺或普通詐欺行
    為均係侵害各不相同之個人財產法益，各罪間之關係仍具相
    當獨立性，況附表編號1至29、30至40及42至43、44至45曾
    分別經法院定應執行有期徒刑5年6月、3年、8月，已酌量犯
    罪時間之密接等因素，從而原審本此意旨，綜合考量斟酌後
    ，對抗告人所犯如附表編號1至40、42至45部分所示之罪刑
    ，而裁定前揭應執行刑，並就附表編號41部分所示之罪予以
    駁回，難認有失權衡意義而有裁量權濫用之情形。抗告人執
    上開理由指摘原裁定違法，請求撤銷原裁定云云，為無理由
    ，應予駁回。又抗告人已就原裁定提起抗告，請求更定較輕
    之應執行刑，並以書面詳述意見，足認抗告人已就定應執行
    刑陳述意見，自無再次予以陳述意見之必要，附此敘明。
五、另原裁定附表更正如下：㈠編號1至40、42至45備註欄記載「
    本院」均更正為「臺北地院」；㈡編號40犯罪日期欄更正為
    「105年9月1日」，末此指明。
據上論斷，依刑事訴訟法第412條，裁定如主文。
中　　華　　民　　國　　111 　年　　5 　　月　　30　　日
                  刑事第十二庭  審判長法　官  陳如玲
                                      法　官  魏俊明
                                      法　官  蔡如惠
以上正本證明與原本無異。
如不服本裁定，應於收受送達後五日內向本院提出再抗告狀。
                                      書記官  宗志強
中　　華　　民　　國　　111 　年　　5 　　月　　30　　日
附表：
編號  1 2 3 罪名  毒品危害防制條例 毒品危害防制條例 詐欺 宣告刑  有期徒刑6月 有期徒刑3月 有期徒刑1年2月 犯罪日期  105年9月28日 105年9月26日 105年8月30日 偵查(自訴)機關年度案號  臺北地檢105年度毒偵字第3907號 臺北地檢105年度毒偵字第3907號 新北地檢105年度偵字第33215、33000、33550號 最後事實審 法院 臺北地院 臺北地院 臺灣高院  案號 106年度審簡字第649號 106年度審簡字第649號 106年度上訴字第2262號  判決日期 106/04/28 106/04/28 107/04/24 確定判決 法院 臺北地院 臺北地院 最高法院  案號 106年度審簡字第649號 106年度審簡字第649號 107年度台上字第2727號  判決確定日期 106/06/06 106/06/06 107/07/05 是否為得易科罰金之案件  是 是 否 備註  臺北地檢106年度執字第4363號 臺北地檢106年度執字第4363號 新北地檢107年度執字第11843號   編號1至29，經臺北地院於108年9月12日以108年度聲字第1802號裁定定應執行刑為5年6月確定。   

編號  4 5 6 罪名  詐欺 詐欺 詐欺 宣告刑  有期徒刑1年2月 有期徒刑1年2月 有期徒刑1年2月 犯罪日期  105年8月30日 105年9月22日 105年9月22日 偵查(自訴)機關年度案號  新北地檢105年度偵字第33215、33000、33550號 新北地檢105年度偵字第33215、33000、33550號 新北地檢105年度偵字第33215、33000、33550號 最後事實審 法院 臺灣高院 臺灣高院 臺灣高院  案號 106年度上訴字第2262號 106年度上訴字第2262號 106年度上訴字第2262號  判決日期 107/04/24 107/04/24 107/04/24 確定判決 法院 最高法院 最高法院 最高法院  案號 107年度台上字第2727號 107年度台上字第2727號 107年度台上字第2727號  判決確定日期 107/07/05 107/07/05 107/07/05 是否為得易科罰金之案件  否 否 否 備註  新北地檢107年度執字第11843號 新北地檢107年度執字第11843號 新北地檢107年度執字第11843號   編號1至29，經臺北地院於108年9月12日以108年度聲字第1802號裁定定應執行刑為5年6月確定。   

編號  7 8 9 罪名  詐欺 詐欺 詐欺 宣告刑  有期徒刑1年2月 有期徒刑1年1月 有期徒刑1年4月 犯罪日期  105年9月22日 105年9月22日 105年9月22日 偵查(自訴)機關年度案號  新北地檢105年度偵字第33215、33000、33550號 新北地檢105年度偵字第33215、33000、33550號 新北地檢105年度偵字第33215、33000、33550號 最後事實審 法院 臺灣高院 臺灣高院 臺灣高院  案號 106年度上訴字第2262號 106年度上訴字第2262號 106年度上訴字第2262號  判決日期 107/04/24 107/04/24 107/04/24 確定判決 法院 最高法院 最高法院 最高法院  案號 107年度台上字第2727號 107年度台上字第2727號 107年度台上字第2727號  判決確定日期 107/07/05 107/07/05 107/07/05 是否為得易科罰金之案件  否 否 否 備註  新北地檢107年度執字第11843號 新北地檢107年度執字第11843號 新北地檢107年度執字第11843號   編號1至29，經臺北地院於108年9月12日以108年度聲字第1802號裁定定應執行刑為5年6月確定。   

編號  10 11 12 罪名  詐欺 詐欺 詐欺 宣告刑  有期徒刑1年1月 有期徒刑5月 有期徒刑5月 犯罪日期  105年9月22日 105年9月12日 105年9月12日 偵查(自訴)機關年度案號  新北地檢105年度偵字第33215、33000、33550號 臺北地檢106年度偵字第13763號 臺北地檢106年度偵字第13763號 最後事實審 法院 臺灣高院 臺北地院 臺北地院  案號 106年度上訴字第2262號 107年度訴字第622號 107年度訴字第622號  判決日期 107/04/24 108/05/14 108/05/14 確定判決 法院 最高法院 臺北地院 臺北地院  案號 107年度台上字第2727號 107年度訴字第622號 107年度訴字第622號  判決確定日期 107/07/05 108/06/11 108/06/11 是否為得易科罰金之案件  否 是 是 備註  新北地檢107年度執字第11843號 臺北地檢108年度執字第4750號 臺北地檢108年度執字第4750號   編號1至29，經臺北地院於108年9月12日以108年度聲字第1802號裁定定應執行刑為5年6月確定。   

編號  13 14 15 罪名  詐欺 詐欺 詐欺 宣告刑  有期徒刑5月 有期徒刑5月 有期徒刑5月 犯罪日期  105年9月13日 105年9月13日 105年9月13日 偵查(自訴)機關年度案號  臺北地檢106年度偵字第13763號 臺北地檢106年度偵字第13763號 臺北地檢106年度偵字第13763號 最後事實審 法院 臺北地院 臺北地院 臺北地院  案號 107年度訴字第622號 107年度訴字第622號 107年度訴字第622號  判決日期 108/05/14 108/05/14 108/05/14 確定判決 法院 臺北地院 臺北地院 臺北地院  案號 107年度訴字第622號 107年度訴字第622號 107年度訴字第622號  判決確定日期 108/06/11 108/06/11 108/06/11 是否為得易科罰金之案件  是 是 是 備註  臺北地檢108年度執字第4750號 臺北地檢108年度執字第4750號 臺北地檢108年度執字第4750號   編號1至29，經臺北地院於108年9月12日以108年度聲字第1802號裁定定應執行刑為5年6月確定。   

編號  16 17 18 罪名  詐欺 詐欺 詐欺 宣告刑  有期徒刑6月 有期徒刑4月 有期徒刑5月 犯罪日期  105年9月13日 105年9月13日 105年9月13日 偵查(自訴)機關年度案號  臺北地檢106年度偵字第13763號 臺北地檢106年度偵字第13763號 臺北地檢106年度偵字第13763號 最後事實審 法院 臺北地院 臺北地院 臺北地院  案號 107年度訴字第622號 107年度訴字第622號 107年度訴字第622號  判決日期 108/05/14 108/05/14 108/05/14 確定判決 法院 臺北地院 臺北地院 臺北地院  案號 107年度訴字第622號 107年度訴字第622號 107年度訴字第622號  判決確定日期 108/06/11 108/06/11 108/06/11 是否為得易科罰金之案件  是 是 是 備註  臺北地檢108年度執字第4750號 臺北地檢108年度執字第4750號 臺北地檢108年度執字第4750號   編號1至29，經臺北地院於108年9月12日以108年度聲字第1802號裁定定應執行刑為5年6月確定。   

編號  19 20 21 罪名  詐欺 詐欺 詐欺 宣告刑  有期徒刑6月 有期徒刑5月 有期徒刑3月 犯罪日期  105年9月13日 105年9月13日 105年9月17日 偵查(自訴)機關年度案號  臺北地檢106年度偵字第13763號 臺北地檢106年度偵字第13763號 臺北地檢106年度偵字第13763號 最後事實審 法院 臺北地院 臺北地院 臺北地院  案號 107年度訴字第622號 107年度訴字第622號 107年度訴字第622號  判決日期 108/05/14 108/05/14 108/05/14 確定判決 法院 臺北地院 臺北地院 臺北地院  案號 107年度訴字第622號 107年度訴字第622號 107年度訴字第622號  判決確定日期 108/06/11 108/06/11 108/06/11 是否為得易科罰金之案件  是 是 是 備註  臺北地檢108年度執字第4750號 臺北地檢108年度執字第4750號 臺北地檢108年度執字第4750號   編號1至29，經臺北地院於108年9月12日以108年度聲字第1802號裁定定應執行刑為5年6月確定。   

編號  22 23 24 罪名  詐欺 詐欺 詐欺 宣告刑  有期徒刑6月 有期徒刑6月 有期徒刑5月 犯罪日期  105年9月23日 105年9月23日 105年9月24日 偵查(自訴)機關年度案號  臺北地檢106年度偵字第13763號 臺北地檢106年度偵字第13763號 臺北地檢106年度偵字第13763號 最後事實審 法院 臺北地院 臺北地院 臺北地院  案號 107年度訴字第622號 107年度訴字第622號 107年度訴字第622號  判決日期 108/05/14 108/05/14 108/05/14 確定判決 法院 臺北地院 臺北地院 臺北地院  案號 107年度訴字第622號 107年度訴字第622號 107年度訴字第622號  判決確定日期 108/06/11 108/06/11 108/06/11 是否為得易科罰金之案件  是 是 是 備註  臺北地檢108年度執字第4750號 臺北地檢108年度執字第4750號 臺北地檢108年度執字第4750號   編號1至29，經臺北地院於108年9月12日以108年度聲字第1802號裁定定應執行刑為5年6月確定。   

編號  25 26 27 罪名  詐欺 詐欺 詐欺 宣告刑  有期徒刑5月 有期徒刑3月 有期徒刑3月 犯罪日期  105年9月24日 105年9月24日 105年9月24日 偵查(自訴)機關年度案號  臺北地檢106年度偵字第13763號 臺北地檢106年度偵字第13763號 臺北地檢106年度偵字第13763號 最後事實審 法院 臺北地院 臺北地院 臺北地院  案號 107年度訴字第622號 107年度訴字第622號 107年度訴字第622號  判決日期 108/05/14 108/05/14 108/05/14 確定判決 法院 臺北地院 臺北地院 臺北地院  案號 107年度訴字第622號 107年度訴字第622號 107年度訴字第622號  判決確定日期 108/06/11 108/06/11 108/06/11 是否為得易科罰金之案件  是 是 是 備註  臺北地檢108年度執字第4750號 臺北地檢108年度執字第4750號 臺北地檢108年度執字第4750號   編號1至29，經臺北地院於108年9月12日以108年度聲字第1802號裁定定應執行刑為5年6月確定。   

編號  28 29 30 罪名  詐欺 詐欺 詐欺 宣告刑  有期徒刑4月 有期徒刑5月 有期徒刑1年4月 犯罪日期  105年9月24日 105年9月22日 105年9月10日 偵查(自訴)機關年度案號  臺北地檢106年度偵字第13763號 臺北地檢106年度偵字第13763號 臺北地檢105年度偵字第22113、22654、22368、25613號，106年度偵字第1820、13763、5848、23965、23966號，106年度調偵字第120、480號；新北地檢105年度偵字第33000號(聲請書附表誤載為臺北地檢105年度偵字第33000號，應予更正) 最後事實審 法院 臺北地院 臺北地院 臺北地院  案號 107年度訴字第622號 107年度訴字第622號 106年度訴字第88號、 107年度易緝字第8號  判決日期 108/05/14 108/05/14 108/12/12 確定判決 法院 臺北地院 臺北地院 臺北地院  案號 107年度訴字第622號 107年度訴字第622號 106年度訴字第88號、 107年度易緝字第8號  判決確定日期 108/06/11 108/06/11 109/01/23 是否為得易科罰金之案件  是 是 否 備註  臺北地檢108年度執字第4750號 臺北地檢108年度執字第4750號 臺北地檢110年度執字第1778號   編號1至29，經臺北地院於108年9月12日以108年度聲字第1802號裁定定應執行刑為5年6月確定。  編號30至40、42、43，經原審法院即臺北地院以106年度訴字第88號、107年度易緝字第8號判決應執行有期徒刑3年。 

編號  31 32 33 罪名  詐欺 詐欺 詐欺 宣告刑  有期徒刑1年4月 有期徒刑1年5月 有期徒刑1年3月 犯罪日期  105年9月8日 105年9月10日 105年9月17日 偵查(自訴)機關年度案號  臺北地檢105年度偵字第22113、22654、22368、25613號，106年度偵字第1820、13763、5848、23965、23966號，106年度調偵字第120、480號；新北地檢105年度偵字第33000號(聲請書附表誤載為臺北地檢105年度偵字第33000號，應予更正) 臺北地檢105年度偵字第22113、22654、22368、25613號，106年度偵字第1820、13763、5848、23965、23966號，106年度調偵字第120、480號；新北地檢105年度偵字第33000號(聲請書附表誤載為臺北地檢105年度偵字第33000號，應予更正) 臺北地檢105年度偵字第22113、22654、22368、25613號，106年度偵字第1820、13763、5848、23965、23966號，106年度調偵字第120、480號；新北地檢105年度偵字第33000號(聲請書附表誤載為臺北地檢105年度偵字第33000號，應予更正) 最後事實審 法院 臺北地院 臺北地院 臺北地院  案號 106年度訴字第88號、 107年度易緝字第8號 106年度訴字第88號、 107年度易緝字第8號 106年度訴字第88號、 107年度易緝字第8號  判決日期 108/12/12 108/12/12 108/12/12 確定判決 法院 臺北地院 臺北地院 臺北地院  案號 106年度訴字第88號、 107年度易緝字第8號 106年度訴字第88號、 107年度易緝字第8號 106年度訴字第88號、 107年度易緝字第8號  判決確定日期 109/01/23 109/01/23 109/01/23 是否為得易科罰金之案件  否 否 否 備註  臺北地檢110年度執字第1778號 臺北地檢110年度執字第1778號 臺北地檢110年度執字第1778號   編號30至40、42、43，經原審法院即臺北地院以106年度訴字第88號、107年度易緝字第8號判決應執行有期徒刑3年。   

編號  34 35 36 罪名  詐欺 詐欺 詐欺 宣告刑  有期徒刑1年2月 有期徒刑1年1月 有期徒刑1年1月 犯罪日期  105年9月17日 105年9月17日 105年9月17日 偵查(自訴)機關年度案號  臺北地檢105年度偵字第22113、22654、22368、25613號，106年度偵字第1820、13763、5848、23965、23966號，106年度調偵字第120、480號；新北地檢105年度偵字第33000號(聲請書附表誤載為臺北地檢105年度偵字第33000號，應予更正) 臺北地檢105年度偵字第22113、22654、22368、25613號，106年度偵字第1820、13763、5848、23965、23966號，106年度調偵字第120、480號；新北地檢105年度偵字第33000號(聲請書附表誤載為臺北地檢105年度偵字第33000號，應予更正) 臺北地檢105年度偵字第22113、22654、22368、25613號，106年度偵字第1820、13763、5848、23965、23966號，106年度調偵字第120、480號；新北地檢105年度偵字第33000號(聲請書附表誤載為臺北地檢105年度偵字第33000號，應予更正) 最後事實審 法院 臺北地院 臺北地院 臺北地院  案號 106年度訴字第88號、 107年度易緝字第8號 106年度訴字第88號、 107年度易緝字第8號 106年度訴字第88號、 107年度易緝字第8號  判決日期 108/12/12 108/12/12 108/12/12 確定判決 法院 臺北地院 臺北地院 臺北地院  案號 106年度訴字第88號、 107年度易緝字第8號 106年度訴字第88號、 107年度易緝字第8號 106年度訴字第88號、 107年度易緝字第8號  判決確定日期 109/01/23 109/01/23 109/01/23 是否為得易科罰金之案件  否 否 否 備註  臺北地檢110年度執字第1778號 臺北地檢110年度執字第1778號 臺北地檢110年度執字第1778號   編號30至40、42、43，經原審法院即臺北地院以106年度訴字第88號、107年度易緝字第8號判決應執行有期徒刑3年。   

編號  37 38 39 罪名  詐欺 詐欺 詐欺 宣告刑  有期徒刑1年2月 有期徒刑1年2月 有期徒刑1年2月 犯罪日期  105年9月17日 105年9月17日 105年9月17日 偵查(自訴)機關年度案號  臺北地檢105年度偵字第22113、22654、22368、25613號，106年度偵字第1820、13763、5848、23965、23966號，106年度調偵字第120、480號；新北地檢105年度偵字第33000號(聲請書附表誤載為臺北地檢105年度偵字第33000號，應予更正) 臺北地檢105年度偵字第22113、22654、22368、25613號，106年度偵字第1820、13763、5848、23965、23966號，106年度調偵字第120、480號；新北地檢105年度偵字第33000號(聲請書附表誤載為臺北地檢105年度偵字第33000號，應予更正) 臺北地檢105年度偵字第22113、22654、22368、25613號，106年度偵字第1820、13763、5848、23965、23966號，106年度調偵字第120、480號；新北地檢105年度偵字第33000號(聲請書附表誤載為臺北地檢105年度偵字第33000號，應予更正) 最後事實審 法院 臺北地院 臺北地院 臺北地院  案號 106年度訴字第88號、 107年度易緝字第8號 106年度訴字第88號、 107年度易緝字第8號 106年度訴字第88號、 107年度易緝字第8號  判決日期 108/12/12 108/12/12 108/12/12 確定判決 法院 臺北地院 臺北地院 臺北地院  案號 106年度訴字第88號、 107年度易緝字第8號 106年度訴字第88號、 107年度易緝字第8號 106年度訴字第88號、 107年度易緝字第8號  判決確定日期 109/01/23 109/01/23 109/01/23 是否為得易科罰金之案件  否 否 否 備註  臺北地檢110年度執字第1778號 臺北地檢110年度執字第1778號 臺北地檢110年度執字第1778號   編號30至40、42、43，經原審法院即臺北地院以106年度訴字第88號、107年度易緝字第8號判決應執行有期徒刑3年。   

編號  40 41 42 罪名  詐欺 詐欺 詐欺 宣告刑  有期徒刑1年3月 有期徒刑1年3月 有期徒刑9月 犯罪日期  105年9月1日 105年6月23日 105年8月24日 偵查(自訴)機關年度案號  臺北地檢105年度偵字第22113、22654、22368、25613號，106年度偵字第1820、13763、5848、23965、23966號，106年度調偵字第120、480號；新北地檢105年度偵字第33000號(聲請書附表誤載為臺北地檢105年度偵字第33000號，應予更正) 臺北地檢105年度偵字第22113、22654、22368、25613號，106年度偵字第1820、13763、5848、23965、23966號，106年度調偵字第120、480號；新北地檢105年度偵字第33000號(聲請書附表誤載為臺北地檢105年度偵字第33000號，應予更正) 臺北地檢105年度偵字第22113、22654、22368、25613號，106年度偵字第1820、13763、5848、23965、23966號，106年度調偵字第120、480號；新北地檢105年度偵字第33000號(聲請書附表誤載為臺北地檢105年度偵字第33000號，應予更正) 最後事實審 法院 臺北地院 臺北地院 臺北地院  案號 106年度訴字第88號、 107年度易緝字第8號 106年度訴字第88號、 107年度易緝字第8號 106年度訴字第88號、 107年度易緝字第8號  判決日期 108/12/12 108/12/12 108/12/12 確定判決 法院 臺北地院 臺北地院 臺北地院  案號 106年度訴字第88號、 107年度易緝字第8號 106年度訴字第88號、 107年度易緝字第8號 106年度訴字第88號、 107年度易緝字第8號  判決確定日期 109/01/23 109/01/23 109/01/23 是否為得易科罰金之案件  否 否 否 備註  臺北地檢110年度執字第1778號 係本院106年度訴字第88號、107年度易緝字第8號同案被告潘冠霖所犯之罪，而非本案受刑人劉文斌。 臺北地檢110年度執字第1778號   編號30至40、42、43，經原審法院即臺北地院以106年度訴字第88號、107年度易緝字第8號判決應執行有期徒刑3年。  編號30至40、42、43，經原審法院即臺北地院以106年度訴字第88號、107年度易緝字第8號判決應執行有期徒刑3年。 

編號  43 44 45 罪名  詐欺 詐欺 詐欺 宣告刑  有期徒刑8月 有期徒刑5月 有期徒刑6月 犯罪日期  105年9月6日 105年8月25日 105年8月26日 偵查(自訴)機關年度案號  臺北地檢105年度偵字第22113、22654、22368、25613號，106年度偵字第1820、13763、5848、23965、23966號，106年度調偵字第120、480號；新北地檢105年度偵字第33000號(聲請書附表誤載為臺北地檢105年度偵字第33000號，應予更正) 臺北地檢105年度偵字第22113、22654、22368、25613號，106年度偵字第1820、13763、5848、23965、23966號，106年度調偵字第120、480號；新北地檢105年度偵字第33000號(聲請書附表誤載為臺北地檢105年度偵字第33000號，應予更正) 臺北地檢105年度偵字第22113、22654、22368、25613號，106年度偵字第1820、13763、5848、23965、23966號，106年度調偵字第120、480號；新北地檢105年度偵字第33000號(聲請書附表誤載為臺北地檢105年度偵字第33000號，應予更正) 最後事實審 法院 臺北地院 臺北地院 臺北地院  案號 106年度訴字第88號、 107年度易緝字第8號 106年度訴字第88號、 107年度易緝字第8號 106年度訴字第88號、 107年度易緝字第8號  判決日期 108/12/12 108/12/12 108/12/12 確定判決 法院 臺北地院 臺北地院 臺北地院  案號 106年度訴字第88號、 107年度易緝字第8號 106年度訴字第88號、 107年度易緝字第8號 106年度訴字第88號、 107年度易緝字第8號  判決確定日期 109/01/23 109/01/23 109/01/23 是否為得易科罰金之案件  否 是 是 備註  臺北地檢110年度執字第1778號 臺北地檢110年度執字第1779號 臺北地檢110年度執字第1779號   編號30至40、42、43，經原審法院即臺北地院以106年度訴字第88號、107年度易緝字第8號判決應執行有期徒刑3年。 編號44、45，經原審法院即臺北地院以106年度訴字第88號、107年度易緝字第8號判決應執行有期徒刑8月，如易科罰金以新臺幣1,000元折算1日。